臺灣臺中地方法院刑事判決
110年度簡上字第525號
上  訴  人  臺灣臺中地方檢察署檢察官
被      告  王岳彬




            張旭東


上列上訴人因被告傷害案件，不服本院民國110年10月18日110年
度中簡字第2183號第一審刑事簡易判決（起訴案號：110年度偵
字第17726號），提起上訴，本院管轄之第二審合議庭判決如下
：
    主    文
上訴駁回。
    犯罪事實及理由
一、本案經本院審理結果，認第一審判決認事用法及量刑均無不
    當，應予維持，除補充被告王岳彬、張旭東於本院審理時之
    自白（見本院卷P77）外，餘均引用原審判決書記載之事實
    、證據及理由（如附件）。
二、檢察官上訴意旨略以：依告訴人江昱奇具狀請求上訴意旨所
    載，原審判決認定告訴人有向被告2人咆嘯乙情，與事實不
    符，且被告王岳彬登門道歉帶來水果禮盒，告訴人係拿取後
    ，才發現禮盒內藏有新臺幣(下同)12,000元之紅包，是原審
    判決認定事實有誤，且量刑亦顯然過輕，爰請求撤銷原判決
    ，更為適當合法之判決等語。
三、按關於刑之量定，係實體法上賦予法院得為自由裁量之事項
    ，苟已斟酌刑法第57條各款所列情狀，而未逾越法定刑度，
    或濫用其權限，即不得任意指摘為違法（最高法院72年台上
    字第6696號、75年台上字第7033號判例要旨參照）；且在同
    一犯罪事實與情節，如別無其他加重或減輕之原因，下級審
    法院量定之刑，亦無過重或失輕之不當情形，則上級審法院
    對下級審法院之職權行使，原則上應予尊重（最高法院85年
    度台上字第2446號判決意旨參照）。經查:
  ㈠依告訴人於110年2月16日警詢時證稱「...，他們(即被告2人
    )因為我所張貼的紙條而引發怨恨，因此才會跑到全家便利
    商店來毆打我」等語(見偵卷P43)，於110年4月23日警詢時
    證稱「當時我店裡的門呈半開狀態，我步出眼鏡行踢到交通
    錐，我上前詢問為何將交通錐放到我店門口，隨後有有兩男
    子(即被告2人)下車與我爭執，並作勢打人，我不斷向他們
    解釋這裡是紅線不應該停車，但是我有向他們說到，如果你
    們要停的話就繼續停，隨後我便轉身離開往全家超商方向走
    去，他們便尾隨到全家超商毆打我」等語(見偵卷P46)，已
    見告訴人就事端原因之證述內容，有前後不一情形，且有掩
    飾自己爭執行為亦係事端原因之情形，而被告王岳彬於110
    年4月18日警詢時及110年9月10日偵查中則一致供稱:告訴人
    出言咆嘯，且一直挑釁，伊因此才至便利商店與告訴人發生
    傷害衝突等語(見偵卷P26至27、P120)，被告張旭東於110年
    4月18日警詢時亦為相同之供述內容(見偵卷P33)，可見被告
    2人就事端原因之供述內容，實較為可採，自難認原審判決
    就告訴人曾咆嘯乙事之認定，為屬有誤。而告訴人知悉水果
    禮盒藏有紅包之時點，核與原審判決所敘及認定之事實無關
    ，自無從因此認原審判決之事實認定有所錯誤。至告訴代理
    人雖以監視畫面為據，指稱被告2人係對告訴人拳打腳踢，
    並非僅係原審判決所認之「徒手」毆打，惟原審判決所敘及
    之「徒手」傷害行為，其文義顯係指未持武器等物品之傷害
    行為，核與監視畫面呈現情形仍屬相符，是亦難認原審判決
    之事實認定有所違誤。是上訴人及告訴代理人以上開情事為
    由，主張原審判決認定事實有誤，應予撤銷，均非可採。
  ㈡被告2人所犯係刑法第277條第1項傷害罪，其法定刑為「5年
    以下有期徒刑、拘役或50萬元以下罰金」，原審審酌「被告
    2人與告訴人因停車問題發生爭執，不思理性解決，竟先後
    徒手毆打告訴人，致告訴人受有頭部、頸部、下上背、臀部
    挫傷等傷害，行為應予非難；及斟酌被告2人迄今尚未與告
    訴人達成和解，但曾攜帶禮盒及12,000元至告訴人店裡致歉
    等情，暨被告2人犯後均坦承傷害犯行，態度尚可，被告王
    岳彬為碩士畢業，被告張旭東為大學畢業，家庭經濟狀況小
    康（見被告2人警詢調查筆錄受詢問人欄之記載），及告訴
    人認為被告2人並無誠意」等一切情狀，就被告2人傷害犯行
    ，均判處拘役30日及諭知易科罰金標準。本案原審所科處之
    刑度係在法定刑度範圍內，且已考量刑法第57條所列事項，
    並已審酌被告2人之犯罪動機、所生實害及犯後態度等一切
    情狀，確已妥適反應其所認定之犯罪事實與案件之情節，所
    為之科刑合乎法律目的，未違背內部性界限，亦無權利濫用
    之違法及違反罪刑相當原則、比例原則之情形，核無不當，
    本院自應予尊重。而上訴人所提原審判決認定事實有誤之上
    訴理由，則非可採，復無其他事證顯示原審判決認事用法有
    所違誤，是上訴人請求上訴，為無理由，應予駁回。
據上論斷，應依刑事訴訟法第455條之1第1項、第3項、第364條
、第368條、第373條，判決如主文。
本案經檢察官蔣志祥聲請簡易判決處刑，檢察官林卓儀到庭執行
職務。
中    華    民    國   111    年    1     月    19    日
                  刑事第二庭  審判長法  官  陳淑芳 
                                    法  官  徐煥淵
                                    法  官  王振佑
以上正本證明與原本無異。
不得上訴。 
                                    書記官  王淑燕
中　　華　　民　　國　　111 　年　　1 　　月　19 　　日
附件：本院110年中簡字第2183號刑事簡易判決。